臺灣臺南地方法院刑事判決
111年度交易字第593號
公  訴  人  臺灣臺南地方檢察署檢察官
被      告  黃雅筠


上列被告因過失傷害案件，經檢察官提起公訴（111年度調偵字
第363號），本院依簡式審判程序判決如下：
    主  文
黃雅筠犯過失傷害罪，處拘役伍拾日，如易科罰金，以新臺幣壹
仟元折算壹日。
    事實及理由
一、犯罪事實：黃雅筠於民國110年7月26日7時許，駕駛車牌號
    碼0000-00號自用小客車，沿臺南市安南區台江大道4段旁無
    名小路由北往南方向行駛至該無名小路與台江大道4段交岔
    路口，本應注意汽車行駛至設有行車管制號誌路口，應依號
    誌指示行駛，而依當時客觀情狀，並無不能注意之情形，竟
    疏未注意，駛越無停止線之無名小路，進入路口貿然闖越紅
    燈，適陳顯德騎乘車牌號碼000-0000號普通重型機車搭載林
    雯均沿台江大道4段旁之農機、自行車專用道，由東往西方
    向駛至，二車發生碰撞，致陳顯德受有頭部、前胸及腹部挫
    傷併右腹壁血腫、右腰部、左膝、右肘擦傷、右手第5掌骨
    閉鎖性骨折、右側第6、11、12肋骨骨折、右側肩鎖關節半
    脫位等傷害，林雯均受有頭部外傷併腦震盪、右上下肢、右
    胸、右肩、右髋、骨盆挫傷、右胸第6、7肋骨骨折等傷害。
    嗣黃雅筠在有偵查犯罪權限之人知悉其為犯罪人之前，向到
    場處理員警自首為肇事人，並表示願接受裁判。案經陳顯德
    、林雯均告訴臺灣臺南地方檢察署檢察官偵查起訴。
二、本件係被告黃雅筠為有罪之陳述，而經本院裁定以簡式審判
    程序加以審理，依據刑事訴訟法第273條之2規定排除嚴格證
    據調查；並依同法第310條之2之準用第454條之規定製作略
    式判決書，先予敘明。
三、證據名稱：
（一）被告之自白；告訴人陳顯德、林雯均於警詢、偵查時之證
      述。
（二）臺南市政府警察局第三分局道路交通事故現場圖、道路交
      通事故調查報告表㈠、㈡、現場照片、行車紀錄器影像截圖
      、光碟、臺南市立安南醫院診斷證明書、開元骨外科診所
      診斷證明書、奇美醫療財團法人奇美醫院診斷證明書、臺
      南市車輛行車事故鑑定會鑑定意見書。
四、核被告所為，係犯刑法第284條前段過失傷害罪。被告係以
    一過失行為同時致告訴人2人受傷，係一行為觸犯數罪名，
    為想像競合犯，從一重之過失傷害罪處斷。被告於肇事後，
    在未有偵查犯罪職務之機關或公務員發覺其為犯罪人前，即
    向處理本件道路交通事故，尚不知肇事者為何人之現場處理
    警員供承其為肇事人，自首並接受裁判等情，有臺南市政府
    警察局第三分局交通分隊道路交通事故肇事人自首情形紀錄
    表1紙在卷可稽（見偵一卷第109頁），依刑法第62條前段之
    規定減輕其刑。爰審酌被告駕駛自小客車，未依號誌指示行
    駛，闖越紅燈之肇事主因，併同告訴人陳顯德騎乘普通重型
    機車，未遵行車道行駛農機及自行車道，未注意車前狀況之
    肇事次因致告訴人2人受傷、被告行向無名小路於路口未劃
    設停止線，該行向燈光號誌未設置於無名小路路口而係設置
    於台江大道4段交通島上，以致燈光號誌呈圓形紅燈時疏忽
    停車而進入路口、告訴人2人所受傷勢、前經調解因賠償金
    額差距過大，尚未達成民事和解，惟告訴人2人已提起附帶
    民事訴訟、告訴人林雯均受傷責任應由告訴人陳顯德負責部
    分，因告訴人林雯均未告訴，僅就被告應分擔部分究責、兼
    衡被告犯後態度、自陳學經歷及生活狀況等一切情狀，量處
    如主文所示之刑，並諭知易科罰金之折算標準。末查，告訴
    代理人主張告訴人陳顯德有注意車前狀況等語，惟告訴人行
    駛之車道係「限農機、自行車通行使用」，有現場照片在卷
    可佐（見偵一卷第79頁），告訴人陳顯德行駛之道路與被告
    行駛而來之無名小路之交岔路口上並未劃設停止線，被告行
    向之燈光號誌未設置於無名小路路口而設置於台江大道4段
    交通島上，亦有現場照片在卷可佐（見偵一卷第69-71頁）
    ，參以告訴人陳顯德於偵查中供稱當時車速35公里左右等語
    （見偵一卷第151頁），雖告訴人陳顯德行向燈光號誌為綠
    燈，惟其違規行駛該車道，且車速顯已超越農機、自行車之
    合理速度，又因上揭交岔路口之無名小路未劃設停止線，而
    被告行向之燈光號誌復設置於台江大道4段交通島上。從而
    ，告訴人陳顯德既違規行駛農機、自行車專用道，參以上揭
    路口之特殊狀況及其車速已高於農機、自行車，自負有道路
    交通安全規則第94條第3項規定駕駛人應注意車前狀況之義
    務，本件告訴人陳顯德顯因未注意車前狀況，始與闖紅燈之
    被告所駕自小客車發生碰撞，附此敘明。
據上論斷，依刑事訴訟法第299條第1項前段、第273條之1第1項
、第284條之1、第310條之2，刑法第284條前段、第55條、第41
條第1項前段、第62條前段，刑法施行法第1條之1，判決如主文
。
本案經檢察官蔡佳蒨提起公訴，檢察官謝欣如到庭執行職務。
中　　華　　民　　國　　111 　年　　6 　　月　　29　　日
　　　　　　　　　刑事第五庭    法　官　鍾邦久
以上正本證明與原本無異。
如不服本判決應於收受本判後20日內向本院提出上訴書狀，並應
敘述具體理由。其未敘述上訴理由者，應於上訴期間屆滿後20日
內向本院補提理由書狀（均須按他造當事人之人數附繕本）「切
勿逕送上級法院」。
  　　　　　　　　　　　　　　　書記官　黃憶筑
中　　華　　民　　國　　111 　年　　6 　　月　　29　　日
附錄本案論罪科刑法條全文： 
中華民國刑法第284條：
因過失傷害人者，處 1 年以下有期徒刑、拘役或 10 萬元以下
罰金；致重傷者，處 3 年以下有期徒刑、拘役或 30 萬元以下
罰金。